Inventaris van de verzameling binnenlandse kaarten Hingman, eerste en tweede supplement, 1529-1813 (1951)
Nationaal Archief, Den Haag
- Eerste supplement Hingman (4.VTHR inv.nrs. 3848 t/m 4796)
  - Beschrijvingen van kaarten en tekeningen die onderdeel zijn van andere archieven of collecties
    - In beheer bij het West-Brabants Archief
      - Drieëndertig kaarten behorende tot de grondadministratie van het Leenhof van het markiezaat van Bergen op Zoom, ---; 4756-4788
        Deze manuscriptkaarten bevinden zich in drie leenregisters in het archief van het Leenhof van het markiezaat van Bergen op Zoom. Zie: West-Brabants Archief te Bergen op Zoom, toegang BoZ 0002, inv.nrs. 19, 20 en 21.
        Voorheen inv.nrs. 4756 t/m 4788.
        - Kaart, waaruit gezien kan worden op wat wijze de stad van Bergen (op Zoom) gelegen was in de oude tijden, mitsgaders de leenen, die heer van Bergen daarin en omtrent bevat, 1720. Getrokken uit een oude kaart, waarvan in 1717 kopie was gemaakt, omdat de oude defect was geraakt, [1720], ---; 4756
          Zie West-Brabants Archief, Archief van het Leenhof van het markiezaat van Bergen op Zoom, inventarisnummer 19
          Voorheen inv.nr. 4756.
        - Schets van het leen, genaamd Keutelmeer, zo van de hoeve als van 't ven onder de poorterij (Rekestrant Gemeente Bergen op Zoom), 7 mrt 1722, ---; 4757
          Vervaardigd door Adriaan Plaatman.
          Zie West-Brabants Archief, Archief van het Leenhof van het markiezaat van Bergen op Zoom, inventarisnummer 19.
          Voorheen inv.nr. 4757.
        - Schets van het water, genaamd de Zeezuiper rontomme gelegen in de heide van de poorterij van Bergen op Zoom, 1721, ---; 4758
          Voorheen inv.nr. 4758.
        - Kaart van de landen, gelegen aan de waterkant van Bergen op Zoom, als de Zuidschans, Borgvliet, de Waranden, Lindonk, Woensdrecht en Ossendrecht. Kopie, 1721, ---; 4759
          Voorheen inv.nr. 4759.
        - Extract uit een oude kaart van het land Bergen op Zoom, betreffende Hildernisse, Borgvliet en Zuidland met aantekeningen van leenpercelen, 1721, ---; 4760
          Voorheen inv.nr. 4760.
        - Kaart van het leen, genaamd de Oostermeren, gelegen onder de Noordgeest, 1721, ---; 4761
          Voorheen inv.nr. 4761.
        - Kaart van het Halsterse Leegh, waarvan de originele gemaakt is door de landmeter Smilders in 1655. Als nog hierbij gevoegd schets van de landen onder Steenbergen ten Noorden van de Statendam, 1721-1722, ---; 4762
          Voorheen inv.nr. 4762.
        - Schets van Bouwen Jacobsleen, groot omtrent 100 gem. onder Halsteren, ---; 4763
          Voorheen inv.nr. 4763.
        - Schets van het leen genaamd Cornelis Everden, groot 24 gem., gelegen in 't Leeg van Halsteren, ---; 4764
          Voorheen inv.nr. 4764.
        - Kaart van de Auvergnepolder, 1717. Kopie 1721, ---; 4765
          Zie West-Brabants Archief, Archief van het Leenhof van het markiezaat van Bergen op Zoom, inventarisnummer 20.
          Voorheen inv.nr. 4765.
        - Kaart van het Noordland en het leen, genaamd Swanevliet, 1721, ---; 4766
          Voorheen inv.nr. 4766.
        - Schetskaart van het leen, genaamd Heylkensplasse onder Moerstraten, 1722, ---; 4767
          Voorheen inv.nr. 4767.
        - Schetskaart van het leen, genaamd Jan Metten Gelden, onder Wouw tot Westelaar, 1721, ---; 4768
          Voorheen inv.nr. 4768.
        - Schetskaart van het leen, genaamd de Rodt, gelegen in het Noord-einde van Hairel bij het leen van Machiel Jan Heymans onder Wouw naar een schetskaart van Adriaan Plaatman, ---; 4769
          Voorheen inv.nr. 4769.
        - Schetskaart van Machiel Jan Heymansleen, gelegen in 't Noord-einde van Hairel achter het kasteel van Wouw, 1721, ---; 4770
          Voorheen inv.nr. 4770.
        - Schetskaart van het leen, genaamd de Baan-meer rondsomme in de heide gelegen langs de bouwlanden van Wouw, 1721, ---; 4771
          Voorheen inv.nr. 4771.
        - Schetskaart van het leen onder Putten, nu genaamd de Capelle Heyblok, 1723, ---; 4772
          Voorheen inv.nr. 4772.
        - Kaart van Calvenne, 1652, 1724, ---; 4773
          Kopie van 1724 door Adriaan Plaatman, naar een origineel vervaardigd door Seb. Anemaat.
          Voorheen inv.nr. 4773.
        - Kaart van het leen, genaamd 't Slot onder Woensdrecht, verdeeld in verscheidene percelen, getrokken uit een kaart van 18 febr. 1661 van de landmeter Moyzes, 1722, ---; 4774
          Voorheen inv.nr. 4774.
        - Schetskaart van 2 bunders of 6 gemeten leenland, gelegen onder den Oudenbosch, 1722, ---; 4775
          Zie West-Brabants Archief, Archief van het Leenhof van het markiezaat van Bergen op Zoom, inventarisnummer 21.
          Voorheen inv.nr. 4775.
        - Kaart van de lenen, gelegen onder de Oud Gastel, 1721, ---; 4776
          Voorheen inv.nr. 4776.
        - Schetskaart van Joost Roeleleen, gelegen onder Oud Gastel van ouds genaamd de Vierschaar, 1722, ---; 4777
          Voorheen inv.nr. 4777.
        - Kaart van Jan Norris van Calfsdonken leen Oud Gastel in de 2de hoek, 1720, ---; 4778
          Voorheen inv.nr. 4778.
        - Kaart van het leen, genaamd de Twaalf gemeten, gelegen in de 2de hoek onder Oud Gastel, 1721, ---; 4779
          Voorheen inv.nr. 4779.
        - Kaart van het leen, genaamd de achttien en twintig bunderen, gelegen in de 2de hoek onder Oud Gastel, 1720, ---; 4780
          Voorheen inv.nr. 4780.
        - Extract uit de kopie- kaart, hangende op den dorpshuize van Nieuw Gastel, waarop enige percelen van lenen in de 1ste hoek, 1722, ---; 4781
          Vervaardigd door Jacobus Duls.
          Voorheen inv.nr. 4781.
        - Kaart van 2 hoeven land in de 8ste hoek onder Nieuw Gastel toebehorend aan de Abdij van St. Bernhard in leen van het Huis van Bergen op Zoom, 1722, ---; 4782
          Voorheen inv.nr. 4782.
        - Kaart van een perceel land in de 4de hoek van Nieuw Gastel toebehorend de heer Willem van Stembor in leen van de Heer van Bergen op Zoom, 1722, ---; 4783
          Voorheen inv.nr. 4783.
        - Kaart van een perceel land in de 7de hoek van Nieuw Gastel toebehorend de heer Willem van Stembor in leen van de Heer van Bergen op Zoom, 1772, ---; 4784
          Voorheen inv.nr. 4784.
        - Kaart van de lenen van den huize van Bergen op Zoom, gelegen in de Oude Fijnaart en Schuddebeurs, 1721, ---; 4785
          Voorheen inv.nr. 4785.
        - Kaart van de visserij in Schuddebeurs, zijnde leen van den Huize Bergen op Zoom, 1721, ---; 4786
          Voorheen inv.nr. 4786.
        - Kaart van het leen van Pieter Meunen, zijnde de dijkkettingen en dijkbermen van de Nieuwe Fijnaart, mitsgaders het gorzeken daaraan gelegen, getrokken uit de kaart van 1687, ---; 4787
          Voorheen inv.nr. 4787.
        - Kaart van een half perceel leenland, gelegen in de polder de Heiningen bij de Willemstad, getrokken uit een kaart van 1687, 1721, ---; 4788
          Voorheen inv.nr. 4788.
- Tweede supplement Hingman (4.VTHR inv.nrs. 1 t/m 713D)
  - Tekening van de sluis te Pannerden, behorende bij de bestekken van aanbesteding., 4 juni 1802; 1; Manuscript Afmetingen 56 x 56 cm
    Vervaardigd door W. Beijerink en W. van Ommeren.
  - Project-tekening van een der beide houten schutsluizen in den wijk in de gemeente Langezwaag, sectie C. uitkomende in de Compagnonsvaart tussen de percelen No. 853 en 860., 19de eeuw; 2; Manuscript Afmetingen 40 x 25 cm
  - Plan en profieltekeningen van de grote zeesluis te Workum, zoals die is hersteld in 1808., 3A-3H; 8 bladen Manuscript Afmetingen 40 x 53 cm
    - Blad 1, 3A
    - Blad 2, 3B
    - Blad 3, 3C
    - Blad 4, 3D
    - Blad 5, 3E
    - Blad 6, 3F
    - Blad 7, 3G
    - Blad 8, 3H
  - Tekening van de stenen schutsluis met waaierdeuren in de Merwededijk onder Neder-Hardinxveld, gebouwd in 1818., 4; Manuscript Afmetingen 62 x 94 cm
    Ook beschreven in Collectie Blanken toegang 4.BLF, inventarisnr. 177
  - Plan, opstand en profieltekening van de Waardsluis te Utrecht 1822., 5; Manuscript Afmetingen 63 x 174 cm
  - Plan, opstand en profiel van de te bouwen grote Zederik-sluis aan de Arkelsche dam., 1819; 6; Manuscript Afmetingen 59.5 x 96.5 cm
    Ook beschreven in Collectie Blanken toegang 4.BLF, inventarisnr. 200
  - Project-overlaatsluizen boven in beneden Kuilenburg, behorende tot de consideratiën van C. Brunings., 28 maart 1804; 7; Manuscript Afmetingen 25 x 40 cm
  - Project-tekening van een schutsluis in de Drentsche Hoofdvaart., z.j. (1807); 8; Manuscript Afmetingen 38 x 63 cm
  - Tekening van de Donkere sluis te Gouda., 22 juli 1833; 9A-9B; 2 stukken. Manuscript
    Vervaardigd door P. Nerminnen.
    - Blad 1, 9A; Afmetingen 48 x 71 cm
    - Blad 2, 9B; Afmetingen 38 x 49.5 cm
  - Plan der sluizen van de boven en neder polder van Hardinxveld., 19de eeuw; 10; Manuscript Afmetingen 45 x 35 cm
  - Tekening van de draaibrug over de schutsluis te Purmerend., 19de eeuw; 11; Manuscript Afmetingen 59 x 93 cm
  - Project van de kistdammen, nodig tot de droogmaking der grote schutsluis te Nauwerna., Begin der 19de eeuw; 12; Manuscript Afmetingen 46.5 x 98 cm
  - Plan en profiel van een "plein-dam of Fingerling" voor de grote sluis te Nauwerna., Begin der 19de eeuw; 13; Manuscript Afmetingen 50 x 51 cm
    Vervaardigd door S. Kros en J. de Geest.
  - Tekening van de grote sluis te Hellevoetsluis., 1798; 14; Manuscript Afmetingen 59 x 96 cm
    Ook beschreven in Collectie Blanken toegang 4.BLF, inventarisnr. 211
  - Profielen van het droge dok te Hellevoetsluis., 1802; 15A-15C; 2 stukken. Manuscript Afmetingen 98 x 66 cm
    Hierbij een katern met berekeningen der grootte der profielen door A. Goekoop.
    Ook beschreven in Collectie Blanken toegang 4.BLF inventarisnr. 230.
    - Blad 1, 15A
    - Blad 2, 15B
    - Berekening van de grootte der profielen van het kieldok te Hellevoetsluis, 15C
  - Profiel der beschoeiing langs 's lands werf te Hellevoetsluis., 1802; 16; Manuscript Afmetingen 19.5 x 33.5 cm
  - Profiel van de regenbak in het magazijn van de marine te Vlissingen., Begin der 19de eeuw; 17; Manuscript Afmetingen 69 x 51 cm
  - Tekening van sluiswerken te Vlissingen., Begin 19de eeuw; 18; Manuscript Afmetingen 44 x 61 cm
  - Plan en profieltekening van de Weespersluis te Muiden aangelegd in 1746., Begin 19de eeuw; 19; Manuscript Afmetingen 105 x 74 cm
  - Plan opstand en profieltekeningen van een te maken keersluis in de mond van de haven van Gorinchem., 1825; 20; Manuscript Afmetingen 62 -93 cm
    Ook beschreven in Collectie Blanken toegang 4.BLF, inventarisnr. 123
    Vervaardigd door J. Blanken Jzn..
  - Tekening van de kanaalsluis aan het Nieuwendiep., 19de eeuw; 21; Manuscript Afmetingen 61 x 90 cm
    Ook beschreven in Collectie Blanken toegang 4.BLF, inventarisnr. 156
  - Tekening van de schutsluizen te Purmerend gebouwd in 1820 en 1821., 22; Manuscript Afmetingen 60 x 92 cm
    Ook beschreven in Collectie Blanken toegang 4.BLF, inventarisnr. 154
  - Tekening van de Willemssluis aan het begin van het Noord-Hollandsche kanaal te Amsterdam., 19de eeuw; 23; Manuscript Afmetingen 60 x 95 cm
    Ook beschreven in Collectie Blanken toegang 4.BLF, inventarisnr. 152
  - Tekening van het voor front der Willemssluis aan het begin van het Noord-hollandsche kanaal te Amsterdam., 19de eeuw; 24; Manuscript Afmetingen 62 x 91 cm
    Ook beschreven in Collectie Blanken toegang 4.BLF, inventarisnr. 151
  - Kaart van de buitenhaven en de Willemssluis aan het begin van het Noordhollandsche kanaal te Amsterdam 19de eeuw., 25; Manuscript Afmetingen 62 x 99 cm
  - "Situatie van de Rijkszeehaven het Nieuwediep 1884"., 26; Afmetingen 59 x 122 cm
    Naar aanwijzingen van de ingenieur J.W. Welcker in kaart gebracht door de opzichter J.C. Mann.
  - Tekening van een duc d'alve in de haven van het Nieuwediep, gemaakt in 1813., 27; Manuscript Afmetingen 56 x 36 cm
    Hoofd-ingenieur v.d. Waterstaat Aanwinsten 1875, IV, no. 47.
  - Kaart van de haven het Nieuwe Diep, met aantekening van de daarin verrichte peilingen., 21 mei 1822; 28; Manuscript Afmetingen 66 x 115 cm
    Ook beschreven in Collectie Blanken toegang 4.BLF, inventarisnr. 147
  - Kaart van de uitmonding der zeehaven het Nieuwe Diep met aantekening van daarbuiten verrichte peilingen tot het ontwerp van een aldaar te bouwen fort., Mei 1822; 29; Manuscript Afmetingen 66 x 101 cm
  - Opstand en profiel van de draaibrug over de grote zeedoksluis in de haven van Hellevoetsluis, 1821, met bijgevoegde tekening van een aldaar te bouwen ijzeren draaibrug ter vervanging van de houten en voorwaarden van aanbesteding, 12 Mei en 31 October 1842; 30A-30C; 2 bladen en 2 stukken. Manuscript Afmetingen 63 x 94 cm en 33 x 61 cm
    - Blad 1, 30A
      Ook beschreven in Collectie Blanken toegang 4.BLF, inventarisnr. 91
    - Blad 2, 30B
    - Gedrukte bestekken, 30C
  - Kaart van de haven der stad Vlaardingen met de daarin verrichte peilingen ten behoeve van het project tot uitdieping her haven en het bouwen van een nieuwe spuisluis., Z.j. (1814); 31; Manuscript Afmetingen 61 x 94 cm
    Vervaardigd door D.M. van Filpen.
  - Tekeningen van de sluisdeuren in de haven van Vlissingen, en het daartoe nodige ijzerwerk., 1812; 32A-32C; 3 stukken. Manuscript Afmetingen 86 x 66 cm, 50 x 57 cm en 50 x 90 cm
    - Blad 1, 32A
    - Blad 2, 32B
    - Blad 3, 32C
  - Tekeningen van ijzeren stangen voor de sluisdeuren in de haven van Vlissingen., 1812; 33A-33B; 2 stukken. Manuscript Afmetingen 67 x 51 cm en 30 x 64 cm
    - Blad 1, 33A
    - Blad 2, 33B
  - Tekening van een droogdok te Hellevoetsluis., 1800; 34; Manuscript Afmetingen 61 x 140 cm
  - Kaart van de peilingen verricht aan beide zijden van het havenhoofd te Willemstad., 8 November 1808; 35; Manuscript Afmetingen 51 x 71 cm
    Ook beschreven in Collectie Blanken toegang 4.BLF, inventarisnr. 360
  - Dwarsprofiel van de aanlegplaats voor stoomboten te Willemstad., 19de eeuw; 36; Manuscript Afmetingen 30.5 x 20 cm
  - Opstand en plattegrond van een aanlegsteiger voor stoomboten te Ooltgensplaat, met begroting van kosten., 19de eeuw; 37; Manuscript Afmetingen 35 x 42 cm
    Met aangehecht een begroting van de kosten.
  - Kaart van de haven van Ooltgensplaat., 19de eeuw; 38; Manuscript Afmetingen 40 x 26 cm
  - Kaart van de haven van Ooltgensplaat met ontwerp van een aanlegplaats voor stoomboten., 19de eeuw; 39; Manuscript Afmetingen 47 x 76 cm
  - Tekening van een muur aan de westelijke binnenhoek der haven te Heusden, welke in het najaar van 1830 bezweken is., Z.j (ca. 1830); 40; Manuscript Afmetingen 26 x 25 cm
    Vervaardigd door Nicolson.
  - Kaart van de haven van Vlaardingen., Z.j. (ca. 1814); 41; Manuscript Afmetingen 36 x 51 cm
  - Situatie-tekening en profielen van de haven van Blankenburg op het eiland Rozenburg, met ontwerp tot verbetering der haven., 19de eeuw; 42; Manuscript Afmetingen 64.5 x 61.5 cm
  - Tabel van de waterpassingen, verricht tot het onderzoek naar de middelen tot herstel van de haven van Middelburg., 1814; 43; Manuscript Afmetingen 66 x 28 cm
  - Plattegrond van de achterkante scheprad windwatermolen te Hillegersberg, met aanzicht van het scheprad., Einde 18de eeuw; 44A-44B; Manuscript Afmetingen 40 x 50 cm
    - Blad 1, 44A
    - Blad 2, 44B
  - Kaart van de haven van Enkhuizen met profielen van de diepte., 19de eeuw; 45; Manuscript Afmetingen 82 x 56 cm
  - Project voor het maken van een afgezonderd kwartier voor militaire beschuldigden en voor vrouwelijke gevangenen in het tuchthuis te Maastricht., 19de eeuw; 46; Manuscript Afmetingen 90 x 51 cm
  - Plattegrond en tekening van een voorgevel van een te bouwen steenen wachthuis voor de militaire wacht bij het Huis ten Bosch te 's-Gravenhage 1768., 47A-47C
    Vervaardigd door J. van Stolk.
    - Plattegrond, 47A
    - Bouwtekeningen van het wachthuis, 47B
    - Begeleidend schrijven, 47C
  - Plattegrond van de Fransche kerk of Kapel op het Binnenhof te 's-Gravenhage., 18de eeuw; 48; Manuscript Afmetingen 41 x 48 cm
  - Plattegrond van een gedeelte van het stadhouderlijk hof te Leeuwarden en van enige daarbij staande turfloodsen en andere gebouwtjes aan de Beyerstraat., 18de eeuw; 49A-49C; 3 stukken. Manuscript
    - Blad 1, 49A; Afmetingen 47 x 65 cm
    - Blad 2, 49B; Afmetingen 29 x 67 cm
    - Blad 3, 49C; Afmetingen 23 x 36 cm
  - Plattegrond van de stad Goes 1829., 50; Manuscript Afmetingen 61 x 99 cm
    Vervaardigd door J. van 't Westeinde Jzn.
  - "Plattegrond van den Helder met aanduiding der toegangen tot het spoorwegstation"., 1864; 51; Afmetingen 47 x 64 cm
    Uitgever: Herm's, Coster en Zoon
  - "Afbeeldinge der Stadt Groningen met de omliggende fortressen, 1652.", 52; Afmetingen plattegrond: 27 x 34.5 cm Afmetingen totaal: 45.5 x 55 cm
    Om de kaart een rand, vertonende de wapens van het gewest en de stad Groningen en de portretten van de stadhouders van Groningen, van Willem Lodewijk tot Willem Frederik. Verder de stad Groningen in prospect evenals de St. Walburgkerk; een profiel van een weg met Gracht; Bovendien plattegronden van Lieroort, Delfzijl, Bourtange, redoûtes Ter Apel en Ten Hoole, Coevorden, Bellingwolderschans en Langakkerschans. Tot slot een kaartje van "Westfrieslant, Groningen, Ommelanden, Drente, Oost Vrislant".
    Delineavit E. Haubois Sculpsit Sal Savry
    Excudit Sam. Pieman
    Uitgever Hendrik Hoorndijk
  - "Plattegrond der Stad Arnhem, met aanduiding van haren uitleg naar de teekening van den Gemeente-Architect H.J. Heuvelink"., 1853; 53A-53B; Afmetingen 50 x 63 cm
    Lithograaf L. Quentin
    Gedrukt G.J. Thieme
    Uitgever D.A. Thieme
    - Kaart, 53A
    - Omschrijving van het goedgekeurde plan tot uitleg van de stad Arnhem, 1853, 53B; 1 katern
  - "Buscoducum obsessum à Frederico Henrico, Pr. Auranciae, Com. de Nassau etc. Ao 1629"., 54; Afmetingen kaart 75 x 77 cm Afmetingen totaal: 93 x 105 cm
    Uitgever Claes Janszn. Visser
  - "Plan tres exact de la fameuse ville marchande d' Amsterdam, Gravée et mis au jour Par Henry de Leth ... " z.j. (ca. 1740)., 55; Afmetingen 56 x 87 cm
    Bijkaartje "Caarte van Amstelland".
  - "Plattegrond van Amsterdam.", 18de eeuw; 56; Afmetingen 95 x 116 cm
    Vervaardigd door G. de Broen Jr. Uitgever F.W. Greebe
  - Plan tot verbetering van de vaargeul in de Maas bij Maastricht., Z.j. (19de eeuw.); 57; Manuscript Afmetingen 297 x 125 cm
    Vervaardigd door F. Behr Kopie (19de eeuw) vervaardigd door J.G. van Thiel
  - Profielen van vestingwerken te Grave., 1682-1683; 58A-58E; 5 stukken Manuscript
    - Blad 1, 58A; Afmetingen 34.4 x 100cm
    - Blad 2, 58B; Afmetingen ca.40 x 32 cm
    - Blad 3, 58C; Afmetingen ca.40 x 32 cm
    - Blad 4, 58D; Afmetingen ca.40 x 32 cm
    - Blad 5, 58E; Afmetingen ca.40 x 32 cm
  - Staat van de slagorde der troepen in de legerplaats bij Nijmegen. J., juli 1702; 59A; Manuscript Afmetingen 34 x 44 cm
  - "Carte Topographique des Forts, Ville, Citadelle d' Anvers et de ses Environs"., 1747; 59B; Afmetingen 49 x 67.5 cm
    Uitgever Jaillot
  - Kaart van het oostelijk deel van Zeeuwsch Vlaanderen met aanduiding der inundatielinie., 19de eeuw; 60; Manuscript Afmetingen 57 x 93 cm
  - Plattegrond van de stad en het kasteel Namen., 18de eeuw; 61; Manuscript Afmetingen 70 x 120 cm
  - Plattegrond van de nieuwe kazematten op het fort Terra Nova te Namen., 1751/1752; 62; Manuscript Afmetingen 64 x 96 cm
  - Plattegrond van de vesting Gorinchem en omstreken., 18de eeuw; 63; Manuscript Afmetingen 62 x 93 cm
    Vervaardigd door C.F. d' Ablincourt.
  - Plattegrond van een gedeelte der vestingwerken van Gorinchem., 19de eeuw; 64; Manuscript Afmetingen 31 x 90 cm
    Ook beschreven in Collectie Blanken toegang 4.BLF, inventarisnr. 174
  - "Plan des lignes de Berg op Zoom.", 18de eeuw; 65; Manuscript Afmetingen 52 x 112 cm
  - Plan van de fortificatie der stad Arnhem., 18de eeuw; 66; Manuscript Afmetingen 69 x 99 cm
  - Plan van de vestingwerken van de stad Luxemburg., 18de eeuw; 67; Manuscript Afmetingen 46.5 x 61 cm
  - "Plan de la fortifcation de mastrecht"., 1758; 68; Manuscript Afmetingen 56 x 68 cm
  - "Plan du Fort de Sandvliet ... ", 18de eeuw; 69; Manuscript Afmetingen 44 x 60 cm
    Vervaardigd door de Herbort.
  - Plan van de stad Doesburg, met profielen van de omliggende vestingwerken., 18de eeuw; 70; Manuscript Afmetingen 63 x 88 cm
  - Plattegrond en profieltekening van de batterijen, welke bij de belegering van Gorinchem in Januari 1814 aan de Altenasche bandijk zijn doorgesneden., Z.j. (ca. 1815); 71; Manuscript Afmetingen 49.5 x 73 cm
    Vervaardigd door A. Greve.
  - Plattegrond van de vesting Bergen op Zoom., 1755; 72; Manuscript Afmetingen 46.5 x 116 cm
    Vervaardigd door Colonel de Breda.
  - Plan van het fort Spinola bij Breda., 18de eeuw; 73; Manuscript Afmetingen 70 x 46 cm
  - "Plan du Chateau de Namur avec ses sousterrains"., 18de eeuw; 74; Manuscript Afmetingen 94 x 64 cm
  - Plan van de vesting Bredevoort., 18de eeuw; 75; Manuscript Afmetingen 58 x 78 cm
  - "Plan de sousterrains De la Citadelle De Tournai"., 18de eeuw; 76; Manuscript Afmetingen 40.5 x 52 cm
  - "Plan de Tournay ... ", 1708; 77; Afmetingen 37 x 49 cm
    Uitgever Baillieu
  - Plattegrond, doorsneden en detail-tekeningen van het fort bij Vlissingen. Z.j., 19de eeuw; 78; Manuscript Afmetingen 48 x 66 cm
    Kopie 19de eeuw vervaardigd door A. Magielse
  - "Plan de les mines de lpres et de l' ouvrage à cornes d' Anvers"., 18de eeuw; 79; Manuscript Afmetingen 27.5 x 38 cm
  - Plans van de bastions Condé, Holstein, Waldeck, Dauphin Brandenburg, Engeland, Orleans, Oranje, Maria, d'Estrades, Koningin en Saxen, behorende tot de vestingwerken van Maastricht., 18de eeuw; 80.1-80.9; 12 bladen. Manuscript Afmetingen ca. 37 x 28 cm
    - Blad 1, 80.1
    - Blad 2, 80.2
    - Blad 3, 80.3
    - Blad 4, 80.4
    - Blad 5, 80.5
    - Blad 6, 80.6
    - Blad 7, 80.7
    - Blad 8, 80.8
    - Blad 9, 80.9
    - Blad 10, 80.10
    - Blad 11, 80.11
    - Blad 12, 80.12
  - Plan der nieuw te maken gangen met vertakkingen voor het bastion Orleans te Maastricht., 18de eeuw; 81; Manuscript Afmetingen 30.5 x 44 cm
  - Plan en profielen van het bastion Holstein te Maastricht met de te maken onderaardse gang., 18de eeuw; 82; Manuscript Afmetingen 34.5 x 47 cm
  - Plan van de te maken onderaardse gang voor het bastion Saxen te Maastricht., 18de eeuw; 83; Manuscript Afmetingen 47 x 30 cm
  - Plan van de mijn, aan te leggen door de compagnie van de kolonel Baron de Breda, voor het bastion d' Estrades te Maastricht., 1761; 84; Manuscript Afmetingen 26 x 41 cm
    Vervaardigd door N. Danguerand.
  - Plan van een oefening in het aanleggen van mijnen door de compagnie mineurs en sappeurs van de kolonel Baron de Breda., 21 Juni 1759; 85; Manuscript Afmetingen 37.5 x 24.5 cm
  - Plan van de gangen en mijnen, aangelegd bij het bastion Waldeck te Maastricht door de compagnie van de kolonel Baron de Breda., 1751; 86; Manuscript Afmetingen 28 x 43 cm
    Vervaardigd door Aubert.
  - Plan van een oefening in het aanleggen van mijnen bij het bastion Dauphin te Maastricht, door de compagnie van de kolonel Baron de Breda., 16 September 1755; 87A-87B; 2 bladen
    - Manuscript, 87A; Afmetingen 36 x 47 cm
    - Kopie, 87B; Afmetingen 29 x 40 cm
  - Plan en project tot een excercitie van de compagnie Mineurs en Sappeurs in Guarnisoen te Bergen op den Zoom., 18 April 1755; 88A-88B; 2 bladen
    - Manuscript, 88A; Afmetingen 31 x 39 cm
    - Kopie, 88B; Afmetingen 30.5 x 39 cm
  - Plan van een oefening in het aanleggen van mijnen bij het kasteel van Namen., 4 September 1756; 89; Manuscript Afmetingen 24 x 40 cm
  - Plan van een oefening in het aanleggen van mijnen door de compagnie van de luitenant-kolonel de la Croix., 18de eeuw; 90A-90B; 2 bladen
    - Manuscript, 90A; Afmetingen 30.5 x 39 cm
    - Kopie, 90B; Afmetingen 31.5 x 39.5 cm
  - Plan en profieltekening van de uitwerking ener springbom tot het vernielen van vestingwerken bij een oefening te Maastricht., 30 Aug. 1765; 91A-91B; 2 bladen
    - Manuscript, 91A; Afmetingen 40.5 x 53 cm